【裁判字號】    97,上易,1779
【裁判日期】    970725
【裁判案由】    竊盜
【裁判全文】
臺灣高等法院刑事判決                97年度上易字第1779號
上  訴  人  甲○○
即  被  告
                    現羈押於臺灣臺北看守所
上列上訴人因竊盜案件，不服臺灣臺北地方法院97年度易字第26
5號，中華民國97年6月19日第一審判決（起訴案號：臺灣臺北地
方法院檢察署96年度偵字第21693號），提起上訴，本院判決如
下：
    主  文
上訴駁回。
    事  實
本審認定之事實與第一審判決書所記載之事實相同，茲引用之
（如附件） 。
    理  由
按提起上訴，應自判決送達後十日內為之，刑事訴訟法第349條
定有明文。本件上訴人即被告甲○○係於民國97年6月27日收受
原審法院判決之送達，有送達證書可查，茲竟遲至民國97年7月8
日始提起上訴，已逾10日期間，按之上開規定，顯屬違背法律上
之程式，應由本院依同法第367條前段、第372條不經辯論，判決
如主文。
中    華    民    國    97    年    7     月    25    日
            刑事第十二庭  審判長法  官  蔡永昌
                                法  官  蘇素娥
                                法  官  施俊堯
以上正本證明與原本無異。
不得上訴。
                                書記官  顧哲瑜
中    華    民    國    97    年    7     月    25    日
附件
臺灣臺北地方法院刑事判決               97年度易字第265號
公  訴  人  臺灣臺北地方法院檢察署檢察官
被      告  甲○○  男  52歲（民國○○年○月○日生）
                    身分證統一編號：Ｚ000000000號
                    住臺中市○○路126號（在押）
            丙○○  男  36歲（民國○○年○月○○日生）
                    身分證統一編號：Ｚ000000000號
                    住彰化縣和美鎮○○路○段354巷7號
                    居彰化縣和美鎮○○里道○路22巷18號
上列被告等因竊盜案件，經檢察官提起公訴（96年度偵字第2169
3號），本院判決如下：
    主  文
甲○○竊盜，累犯，處有期徒刑捌月。
丙○○無罪。
    事  實
一、甲○○前因公共危險案件，經臺灣板橋地方法院94年度交簡
    字第728號判決處有期徒刑3月確定，於民國95年7月27日易
    科罰金執行完畢。仍不知悔改，因知悉其友人丙○○有仲介
    堆高機買賣，竟意圖為自己不法所有，於96年8月12日自深
    夜11時30分許起，在乙○○經營址設臺北市○○○路336號
    第2果菜濱江市場1樓第608號攤位「協豐水果行」內，徒手
    竊取年份均為87年、TOYOTA牌、6FB25型之電動堆高機3臺〔
    其中2臺係協豐水果行所有，另1臺為長青水果行所有，價值
    合計約新臺幣（下同）90萬元〕，得手後即以試車為由電請
    不知情之丙○○駕其中2臺堆高機，由己駕另1臺堆高機，而
    依序於同年月13日凌晨1時3分、2時11分、2時34分駛至臺北
    市○○街500號亞太砂石場置放。甲○○因丙○○無意購買
    該3臺堆高機，且天色將明，人車漸多，為藏放上開贓物以
    便伺機出售，又因亞太砂石場警衛楊國峻與甲○○係舊識，
    為免遭其察覺異狀，甲○○乃於同日凌晨4時許接洽拖吊車
    司機高慶順並委由丙○○引導司機至亞太砂石場，欲將3臺
    堆高機運至彰化交流道。丙○○及其友人綽號「阿明」姓名
    年籍不詳成年男子即依序分乘司機郭建志、高慶順拖吊車，
    而於同日早上6時10分許至亞太砂石場欲拖運上開堆高機，
    因楊國峻察覺有異，旋報警循線查悉上情。
二、案經臺北市政府警察局中山分局報請臺灣臺北地方法院檢察
    署檢察官偵查起訴。
    理  由
甲、被告甲○○有罪部分：
一、證人即被害人乙○○、證人陳謝保堆、陳秀菁於警詢之證述
    ，雖屬被告以外之人於審判外之陳述，惟本院審酌該陳述作
    成時情況，並無違法或不當之處，適為本案證據，依刑事訴
    訟法第159條之5第2項規定，應具證據能力。而證人乙○○
    於偵查中向檢察官所為之陳述，因未經具結，依刑事訴訟法
    第158條之3規定，不具證據能力。至其餘認定本案犯罪事實
    之非供述證據，查無違反法定程序取得之情，依同法第158
    條之4規定反面解釋，亦具證據能力。
二、訊據被告甲○○就上開犯罪事實坦承不諱，業經(1)證人即被
    害人乙○○證述：伊從監視錄影機見男性竊嫌1人在3小時內
    將堆高機慢慢往市場外開走，方向不明屬實（臺灣臺北地方
    法院檢察署96年度偵字第21963號卷（下稱偵卷）16頁），
    核與(2)證人即亞太砂石場負責人楊勝發所證：第1臺、第2臺
    、第3臺堆高機進入砂石場之時間依序為凌晨1時3分、2時11
    分、2時34分（本院卷101頁背面）、(3)證人即拖吊車司機高
    慶順證稱：96年8月13日凌晨約4點多時甲○○找伊說要拖3
    臺堆高機至彰化交流道下，洪稱他會在交流道等伊，伊跟洪
    說，半夜拖車1次沒法找到那麼多輛，洪說盡量幫他找，他
    問伊拖3臺至彰化之價錢，伊說1臺7千元，3臺2萬1千元，洪
    說能否再便宜點，並叫伊盡快幫他找拖吊車，甲○○有跟伊
    說他先下彰化，他稍後會派2名師傅跟伊會合，丙○○大概
    於同日凌晨6點時至伊位於濱江街352號拖吊車公司，羅說要
    帶伊與郭建志去拖堆高機，當時除羅外，還有另1名成年男
    子，伊與郭建志即各載1人去亞太砂石場載堆高機（偵卷28
    頁、本院卷104頁背面、103頁正面及背面、104頁背面）、
    (4)證人即拖吊車司機郭建志證述：伊同事高慶順說有車要拖
    去彰化，伊就趕到公司，當時丙○○在公司等伊，丙○○是
    坐伊之拖吊車（本院卷105頁背面、106頁）、(5)證人即亞太
    砂石場警衛楊國峻證稱：伊96年8月13日上午6點10分上班時
    ，發覺場內怎麼有3臺堆高機，正感奇怪時，即有2輛拖吊車
    開來並下來4名不明人士說要載走3臺堆高機，伊當時站在靠
    拖吊車司機車窗問他們要幹什麼，他們說要拖砂石場裡堆高
    機，伊就說報警了，結果副駕駛座的人就跑了（偵卷35-36
    頁、本院卷107頁背面）各情相符，復有贓物認領保管單、3
    臺堆高機照片及進口報單附卷為證，足認被告確有竊取3臺
    堆高機，是本案事證明確，被告犯行洵堪認定，應依法論科
    。
三、核被告所為，係犯刑法第320條第1項竊盜罪。公訴人雖認被
    告涉犯刑法第321條第1項第4款結夥三人以上竊盜罪。惟按
    刑法第321條第1項第4款所定結夥三人以上之犯罪，應以在
    場共同實施或在場參與分擔實施犯罪之人為限，不包括同謀
    共同正犯在內，且以結夥全體俱有犯意為限（最高法院76年
    臺上字第7210號判例、91年度臺上字第6075號判決）。查證
    人乙○○所證伊從監視錄影器見竊嫌1人在3小時內慢慢將3
    臺堆高機往市場外開走一節，可知當時在果菜市場內為竊取
    之行為人僅被告甲○○1人，尚難認被告丙○○、阿明亦有
    竊取之實行行為。起訴書謂被告甲○○與丙○○、阿明3人
    在市場內結夥竊取3臺堆高機云云，顯與被害人上開證述不
    符，而與刑法第321條第1項第4款所定以結夥全體均有實施
    行為之構成要件有間。況竊盜罪屬即成犯，當被告甲○○駕
    3臺堆高機自果菜市場608號攤位駛至市場外時，該3臺堆高
    機業移置於被告甲○○1人所得管領支配之實力下，其犯罪
    行為已完成，被告丙○○、阿明原不及參與全部或部分之竊
    取行為，是被告丙○○固駕2臺堆高機至亞太砂石場，惟此
    核屬事後移置贓物之行為，仍非竊盜行為。蒞庭檢察官論告
    意旨另謂被告甲○○係與丙○○達成訂貨取贓買賣合意，而
    認被告丙○○有竊盜犯意聯絡云云。惟依證人高慶順所證：
    3臺堆高機運送目的地為彰化交流道，被告甲○○將在該處
    接收3臺堆高機之證言可知，若被告2人確已就3臺堆高機成
    立買賣合意，則3臺堆高機逕運至被告丙○○位於彰化縣住
    處或其經營之修車廠即可，被告甲○○本人何需親自南下接
    貨，且先運至彰化交流道，嗣再運送至被告丙○○指定交貨
    地點之此一多所勞費且悖於常情之舉措；而被告丙○○又何
    需尚於96年8月12日晚間自彰化縣北上找被告甲○○測試堆
    高機是否係己欲購買之機型；況被告2人就3臺堆高機價金數
    額並未達成合意，足認被告2人就3臺堆高機於被告甲○○著
    手竊取前確未成立買賣合意，是蒞庭檢察官以被告2人有訂
    貨取贓之買賣合意而推論被告丙○○亦有竊盜犯意，尚無可
    採。又阿明始終未到案，公訴人復未舉證其有竊盜犯意，本
    院復查無其他證據足證被告丙○○、阿明確有行為分擔且均
    具犯意，綜上各節，堪認公訴意旨尚有未當。惟起訴基本事
    實同一，且經本院當庭告知變更後罪名，而無礙於被告甲○○防禦權行使（本院卷100頁正面及背面），爰依刑事訴訟
    法第300條變更起訴法條。被告於密切接近之時在同地竊取
    分屬協豐水果行、長青水果行所有之3臺堆高機，而侵害不
    同被害人法益，應認係一行為觸犯數罪名之想像競合犯，應
    依刑法第55條規定從一重處斷。被告前因公共危險案件，經
    臺灣板橋地方法院94年度交簡字第728號判決處有期徒刑3月
    確定，於95年7月27日易科罰金執行完畢，有臺灣高等法院
    被告前案紀錄表在卷為證，其受徒刑之執行完畢，5年以內
    故意再犯本案有期徒刑以上之罪，為累犯，應依刑法第47條
    第1項規定加重其刑。爰審酌被告前因侵占、妨害自由、詐
    欺、公共危險、違反能源管理法案件，分經法院判處罪刑確
    定，素行欠佳；其值壯年竟不思以正當方式獲取財物，仍圖
    不勞而獲，足徵其自我檢束能力低弱，惟坦承犯行，犯後態
    度尚可，且3臺堆高機業返還被害人，其所受損害已受回復
    ，3臺堆高機價值合計約90萬元與其犯罪動機、目的、手段
    、智識程度、生活狀況等一切情狀，量處如主文所示之刑。
乙、被告丙○○無罪部分：
一、公訴意旨略以：被告丙○○與甲○○、阿明於96年8月12日
    晚間11時30分至翌日凌晨2時30分止，在乙○○經營之「協
    豐水果行」內，徒手竊取分屬協豐水果行、長青水果行所有
    之上開3臺堆高機，因認被告丙○○涉犯刑法第321條第1項
    第4款結夥三人以上竊盜罪嫌云云。
二、犯罪事實應依證據認定之，無證據不得認定犯罪事實。刑事
    訴訟法第154條第2項定有明文。又公訴案件犯罪證據之蒐集
    及提起公訴後，對犯罪事實之舉證責任及指出證明方法，均
    屬公訴人職責，原則上法院僅於當事人之主張及舉證範圍內
    進行調查證據，其經法定程序調查證據之結果，認已足以證
    明犯罪事實時，始得為犯罪事實之認定。若其為訴訟上之證
    明，於通常一般人仍有合理之懷疑存在，尚未達於可確信其
    真實之程度者，在該合理懷疑尚未剔除前，自不能為有罪之
    認定。最高法院94年度臺上字第2033號判決參照。
三、公訴人認被告涉犯上開罪嫌，係以證人乙○○、高慶順、郭
    建志、楊國峻、楊勝發、陳謝保堆、陳秀菁證述及被告自承
    駕2臺堆高機至亞太砂石場之供述為其論據。
四、訊據被告堅決否認有上開犯行，辯稱：甲○○於96年8月11
    日中午12時許至伊位於彰化縣秀水鄉工作處詢問伊有無要買
    堆高機，伊答稱要看堆高機再說，洪約伊於同月12日晚間10
    時在臺北市○○○路濱江市場對面等他，伊即駕車號MP-240
    5自小客車偕阿明自彰化縣北上至該市場等甲○○，伊駕其
    中2臺堆高機係試車，並依甲○○在前騎機車帶路引導停至
    砂石場，伊未與甲○○、阿明竊取3臺堆高機，伊不知3臺堆
    高機係甲○○所竊等語。經查：
(一)、被告甲○○自承：伊在濱江市場內賣菜，伊工作地點有很多
    堆高機，3臺堆高機均為伊所竊，伊係慢慢偷3臺，伊把3臺
    堆高機自果菜市場內開出來放在馬路上（本院卷72-73頁）
    及其以證人身分證述：3臺堆高機係伊自己1人所竊，丙○○
    與阿明並未和伊共同行竊，3臺堆高機均係伊從果菜市場攤
    位裡1臺1臺從攤位裡開約1、2百公尺至市場外（本院卷112
    、111頁），核與被害人乙○○所證：見男性竊嫌1人在3小
    時內慢慢將3臺堆高機往市場外開走一情相符，足認在市場
    內竊取之行為人僅被告甲○○1人，而無被告丙○○、阿明
    ，是被告丙○○、阿明於96年8月12日深夜11時30分至翌日
    凌晨2時30分間，並無駕市場內3臺堆高機駛至市場外之竊盜
    實行行為，至堪認定，顯與刑法第321條第1項第4款所定以
    結夥三人以上全體均在場共同實施或在場參與分擔實施之構
    成要件不符。
(二)、在被告甲○○於96年8月12日深夜11時30分至翌日凌晨2時30
    分，自市場內第608號攤位內將3臺堆高機駛至市場外之竊盜
    行為既遂時止，被告丙○○、阿明與之並無竊盜犯意聯絡一
    情，此由證人甲○○證稱：伊8月12日當晚打電話給丙○○
    說有堆高機要賣，伊叫丙○○上來看再講價錢，羅有問伊堆
    高機來源，伊答稱係朋友之堆高機，伊想若跟羅講堆高機係
    偷的，伊怕羅不會買且價錢較低，丙○○不知伊要去偷，伊
    未跟羅講堆高機係伊偷的等語（本院卷110頁背面、111頁正
    面及背面、114頁背面）。衡被告2人係因甲○○曾至丙○○
    在彰化鎮所經營之修車廠修車而認識，2人並無特殊親誼關
    係，證人甲○○當無為迴護被告而故為虛偽陳述致己受偽證
    罪嫌追訴處罰風險之必要，是其上開證詞應堪採信。況被告
    丙○○、阿明倘俱有竊盜犯意，時值深夜，人車稀少，則其
    3人大可同至果菜市場內由1人各駕1臺迅速竊取3臺堆高機逃
    逸即可，豈反僅由被告甲○○1人於3小時內緩慢竊取3臺堆
    高機而為此一徒增令人察覺異狀可能之耗時舉措，是應認被
    告丙○○、阿明與被告甲○○並無犯意聯絡。
(三)、被告丙○○供承：甲○○駕機車，帶著伊試開，伊駕第1臺
    堆高機、阿明駕MP-2405號自小客車駛至亞太砂石場，伊試
    開第1臺堆高機後，因試開之堆高機非伊所買賣之機型，伊
    所買賣者係柴油舊型，且伊覺得哪有這麼晚在看車，故伊心
    裡有懷疑堆高機來源不正常，即向甲○○表示不滿意不想買
    該臺堆高機，洪叫伊返回至濱江市場對面等他，約過20分鐘
    ，洪再開第2臺堆高機予伊看，洪又拜託伊看第2臺堆高機，
    伊問：這個真的是你自己的嗎，洪答稱是，伊即試開第2臺
    堆高機、阿明駕上開汽車，並叫伊不管測試堆高機滿意與否
    均開至砂石場停放後，再回市場對面等他，伊告訴洪，2臺
    堆高機伊都不想買，洪要伊看第3臺堆高機，惟伊堅決不看
    第3臺，伊沒有試第3臺，因伊試完第1臺後就無購買意願，
    故洪一直要求伊試第2臺（偵卷8、58頁、本院卷34頁、112
    頁背面），核與被告甲○○坦承及以證人身分證稱：第3臺
    堆高機係伊自己開至砂石場，伊真的有拜託羅再試開第2臺
    堆高機一下，伊先前曾作過砂石場外務，故知砂石場內空地
    大，伊才會把堆高機放在亞太砂石場等語相符（本院卷114
    頁背面、115頁背面、109頁），復參酌被告甲○○係於3小
    時內將3臺堆高機逐一駛離果菜市場，及證人楊勝發所證：
    第1臺、第2臺、第3臺堆高機進入砂石場之時間依序為凌晨1
    時3分、2時11分、2時34分等語（本院卷101頁背面），而3
    臺堆高機進入砂石場，其時間均有相當之間隔一節觀之，足
    認被告丙○○確因測試堆高機而駕第1臺、第2臺堆高機，並
    依被告甲○○引導及指示始將堆高機駛至亞太砂石場停放，
    並非基於自始與被告甲○○間之竊盜犯意聯絡而為事後藏贓
    行為。倘非如此，於被告甲○○駕3臺堆高機駛離果菜市場
    後，被告丙○○大可與甲○○、阿明1人1臺儘速駛至砂石場
    藏放，3人何須耗時長達將近1個半小時時間，先由被告丙○○駕第1臺堆高機至砂石場，俟其回至果菜市場，已相隔近1
    小時之久後，再由被告丙○○駕第2臺堆高機至砂石場並返
    回果菜市場後，最後乃由被告甲○○自行駕第3臺至砂石場
    之此一費時又徒增遭他人發覺風險之舉，是被告丙○○所辯
    係甲○○叫伊試車始開2臺堆高機，並依甲○○指示開至砂
    石場停放等語，尚非全然無足採信，是被告丙○○駕2臺堆
    高機至砂石場停放之行為，尚不足徵其有竊盜犯意。論告意
    旨謂被告丙○○上開舉措即係竊盜藏贓行為並據此推論其與
    被告甲○○、阿明間有竊盜犯意聯絡，尚嫌速斷。而被告丙○○固坦承：於伊試第1臺堆高機後即懷疑堆高機來源不正
    常等語。惟此僅足證其或有贓物認識，然實不得遽認被告丙○○先前於被告甲○○著手竊取第1臺堆高機時即有論告意
    旨所稱「訂貨取贓」之竊盜犯意。又縱被告丙○○於被告甲○○竊取第2臺堆高機既遂後有該堆高機來源不正常之贓物
    認識，復駕該臺堆高機至砂石場，惟此核屬事後移置贓物之
    行為，尚難率認其事先或於被告甲○○著手竊取時有何竊盜
    犯意及行為分擔。
(四)、被告丙○○、阿明嗣依序分乘郭建志、高慶順所駕拖吊車至
    砂石廠欲拖運堆高機至彰化交流道，並於警衛楊國峻稱報警
    時旋即下車，共乘被告丙○○所有MP-2405號紅色自小客車
    逃逸一情，仍不足認被告丙○○先前於被告甲○○著手行竊
    3臺堆高機時即與之有犯意聯絡或行為分擔，爰分敘如下：
１、(1)、被告丙○○坦認：約凌晨4時許洪稱買賣不成沒關係叫
    伊幫他忙，洪稱拖吊車已找好在堆高機放置處所前方約500
    公尺，叫伊帶2輛拖吊車至砂石場拖吊堆高機，伊問洪為何
    你不自己拖吊，洪稱他有事，要伊幫他忙，洪即拿1萬元給
    伊，叫伊拿給拖吊車司機並告知司機拖運至中山高速公路彰
    化交流道，伊與阿明分乘2輛拖吊車至砂石場欲拖運堆高機
    至彰化交流道，砂石場警衛稱已報警，伊與阿明因害怕即由
    伊駕駛MP-2405號紅色自小客車搭載阿明逃逸（偵卷8-9、58
    頁），而該自小客車之所有人為被告丙○○，廠牌係大發一
    情，業經出賣人陳謝保堆及出賣人代理人陳秀菁證述屬實（
    偵卷39-41頁），復有車籍查詢單、汽車買賣合約書在卷為
    證。而(2)、證人甲○○所證：伊於96年8月13日找高慶順以3
    臺2萬1千元之代價叫拖吊車，因丙○○在96年8月12日至翌
    日上午均未答應伊要買該3臺堆高機，故伊才要將堆高機運
    至彰化藏起來，伊想說3臺堆高機先運至彰化交流道下面，
    伊自己再找地方藏3臺堆高機（本院卷108頁背面、111頁背
    面、108頁背面）及(3)、參酌證人高慶順證稱：甲○○來找
    伊時是1個人，惟當時有另1人開紅色大發轎車載他，該人係
    在車上等甲○○，僅洪下來與伊接洽，警衛說報警後，丙○○與另1人（指阿明）就下車跑了，他們跑到對面，後來伊
    看到有1輛紅色大發轎車過來，他們2人就不見了，載走該2
    人之紅色大發轎車與甲○○找伊時之紅色大發轎車係一樣的
    （本院卷103頁正面及背面）、(4)、證人楊國峻證稱：伊說
    報警後，丙○○與另1人就跑了，該2人係被在砂石場斜對面
    6 、7百公尺之紅色轎車載走（本院卷107頁正面及背面）、
    (5)、證人郭建志上開甲、二部分證述。綜合上開證據，被告
    丙○○、阿明依序分乘郭建志、高慶順之拖吊車至亞太砂石
    場欲拖運堆高機至彰化交流道，並於警衛楊國峻表示報警時
    旋下車，而共乘被告丙○○所有汽車逃逸之事實，固堪認定
    。
２、惟依證人甲○○所證：伊並沒有叫丙○○、阿明押貨，伊只
    有叫他們帶拖吊車司機到砂石場那邊，伊當時應該會搭丙○○他們車下去，因伊先前做過砂石場外務，楊國峻認識伊，
    伊怕如果係伊進砂石廠，楊國峻會問東問西，故伊才請丙○○帶拖吊車司機進砂石場等語（本院卷109頁）及證人楊國
    峻證述：伊有看過甲○○，因甲○○係跑送砂石之外務，好
    幾年前洪常來亞太砂石廠等語，復參酌係由被告甲○○1人
    向高慶順談妥運費並指示運送目的地為彰化交流道，而非由
    被告丙○○與之接洽指示運送目的地一節觀之，可知被告甲○○與高慶順接洽後，為免遭熟識之楊國峻認出致事跡敗露
    ，始委由被告丙○○偕拖吊車司機高慶順、郭建志進砂石場
    為其拖運，是被告丙○○辯稱係受被告甲○○之託而與阿明
    偕拖吊車司機至砂石場拖運堆高機一情，尚可採信，故尚不
    得以被告丙○○上開舉措，即遽認其先前於被告甲○○著手
    行竊堆高機時與之有竊盜犯意聯絡。況證人甲○○證稱：丙○○先前並未指定堆高機機型，竊取堆高機係伊自己犯意，
    伊運至彰化並非要交給羅，伊在96年8月13日凌晨3時至6時
    之間與羅未就價錢達成合意，伊要把堆高機拖至彰化找地方
    藏放後再問丙○○，看羅是否能幫伊找到買主，故伊想說先
    將堆高機運至彰化交流道後，伊再去找羅，這樣交易較方便
    ，因地點較近，羅並不知伊要去偷，3臺均係伊自己所竊等
    語（本院卷111、109頁），可知被告甲○○係因被告丙○○
    無意購買，惟時屆天明，人車漸多，唯恐砂石場內人員察覺
    異狀，始情急洽拖吊車司機先行拖運至彰化交流道，欲伺機
    再與被告丙○○接洽，倘非如此，則堆高機儘可運至被告丙○○位於彰化鎮住處或修車廠甚或其指定之交貨地點，且逕
    由其1人在該處接貨即可，被告甲○○何須先運至彰化交流
    道再另覓處所藏放，且其本人尚須親自南下在彰化交流道接
    貨，足徵委由拖吊車司機拖運堆高機至彰化交流道一事，全
    係出於被告甲○○1人之意，並非被告丙○○基於與被告甲○○、阿明之犯意聯絡所指定之交貨地點，是被告丙○○此
    部分所辯，尚可採信。論告意旨謂被告甲○○居於臺中，竟
    指示拖運堆高機至被告居住之彰化地區，顯徵被告2人有竊
    盜犯意云云，尚嫌率斷，且與上開所述事證不符，而難依此
    遽為不利於被告丙○○之認定。
３、而被告丙○○、阿明固於警衛楊國峻表示已報警時，即迅速
    逃離現場。惟被告丙○○業供承：於伊試開第1臺堆高機後
    ，伊覺來源不正常，惟洪表示係合法之堆高機等語（偵卷8
    頁），是被告丙○○見警衛為上開表示，適印證其先前心中
    懷疑，為免己涉刑責而有倉皇逃逸之舉，亦屬人情之常，要
    難據此即謂被告丙○○與甲○○、阿明間有犯意聯絡或行為
    分擔。
五、綜前所述，公訴人所舉證據僅足認被告丙○○有事後移置贓
    物之行為，惟均不足證被告丙○○、阿明有與被告甲○○在
    果菜市場內共同著手竊取或在場參與分擔竊盜犯行，且其3
    人俱有為自己不法所有之意圖及竊盜犯意，而本院復查無其
    他積極證據證明被告丙○○有結夥3人竊盜犯行，自難僅以
    被告丙○○於被告甲○○竊盜犯行既遂後之移置贓物行為，
    遽認其與被告甲○○、阿明間就竊盜犯行亦有犯意聯絡或行
    為分擔，而以結夥3人竊盜罪相繩，故應諭知無罪。
據上論斷，應依刑事訴訟法第284條之1、第299條第1項前段、第
300條、第301條第1項，刑法第320條第1項、第47條第1項，中華
民國刑法施行法第1條之1第1項、第2項前段，判決如主文。
本案經檢察官蔡立文到庭執行職務。
中    華    民    國    97    年    6     月    19    日
                    臺灣臺北地方法院刑事第14庭
                              法  官  陳琪媛
以上正本證明與原本無異。
如不服本判決，應於判決送達後10日內向本院提出上訴狀（應抄
附繕本）。告訴人或被害人如對於本判決不服者，應具備理由請
求檢察官上訴，其上訴期間之計算係以檢察官收受判決正本之日
期為準。
                              書記官  陳豪達
中    華    民    國    97    年    6     月    19    日
附錄法條：
中華民國刑法第320條
意圖為自己或第三人不法之所有，而竊取他人之動產者，為竊盜
罪，處5年以下有期徒刑、拘役或5百元以下罰金。
意圖為自己或第三人不法之利益，而竊佔他人之不動產者，依前
項之規定處斷。
前二項之未遂犯罰之。


司法院資訊處製作；財團法人民間司法改革基金會備份。
